Inventaris van het archief van het Ministerie van Financiën: Directie Wetgeving Douane en Verbruiksbelastingen, 1945-1973
Nationaal Archief, Den Haag
- Invoerrechten en accijnzen 1962-1995 1962-1995, 038
  - Het voorbereiden, wijzigen, vaststellen en intrekken van voorschriften, richtlijnen, instructies, aanschrijvingen, aanwijzigingen, overeenkomsten, maatregelen, circulaires, boekwerken, leidraden, etc. betreffende de invoerrechten en accijnzen. 1962-1995, 1
    - Boekwerk Douane en Accijnzen Algemeen, 06
      - Beschikking Afgifte T1, T2-5 en T2L., 1970; 18; A 1937
      - Wijziging van het Besluit Douane en Accijnzen en vervanging van de Beschikking Weekbetalingen., 1970; 32; A 1947
      - Bewerkingen in douane-entrepot en in inrichtingen voor douaneopslag., 1971; 737; A 2474
      - Communautair douanevervoer., 1971; 582; A 3487
      - Vaststelling van de Beschikking Aangiften en Documenten Douane en Accijnzen., 1971; 733; A 2474
      - Leidraad voor administratieve en strafrechtelijke samenwerking op het gebied van de douane en de accijnzen en van de omzetbelasting. Instructie voor administratieve Benelux-samenwerking op het gebied van de omzetbelasting, 1971 - 1972; 513; A 2444; pak
      - Invoer motorrijtuigen over de Nederlands-Belgische grens en wijziging van de Uitvoeringsbeschikking 1968, 1972; 329; A 6941
      - Unificatie van accijnzen in de Benelux en de inwerkingtreding van de unificatie., 1972; 323; A 6932
      - Wijziging van de Beschikking Maand- en Weekbetalingen., 1972; 734; A 2474
      - Bewaking van goederen uit Finland, IJsland, Oostenrijk, Portugal, Zweden en Zwitserland (Europese Vrijhandelszone)., 1972-1973; 441; A 2448
      - Wijziging van de Uitvoeringsbeschikking Omzetbelasting 1968 en toepassing van artikel 23 van de Wet op de Omzetbelasting 1968 bij invoer door de PTT, 1973; 98; A 2962
    - Boekwerk Heffingen bij Invoer, deel I, 07
      - Inlichtingenfiches bij het veredelingsverkeer., 1957-1965; 580; A 2012
      - Wijziging van de Certificatenbeschikking Uitvoer EEG goederen 1961., 1960-1965; 801; 362; pak
      - Wijziging Leidraad Herkomst Tariefbesluit 1960 met betrekking tot goederen welke via Nederland c.q. België en Luxemburg per spoor worden doorgevoerd., 1960-1966; 72; OA 9177
      - Certificatenbeschikking Invoer uit Griekenland 1962., 825; 392
      - Certificatenbeschikking Uitvoer naar Griekenland 1963., 1962-1963; 805; 362
      - Beschikking Teruggaaf Heffingen bij Invoer., 1962-1969; 355; A 1996
      - Beschikking Krediet voor Zout., 1962-1970; 365; A 1947
      - Wijziging van het Boekwerk Heffingen bij Invoer, deel II inzake de wijziging van het KB van 12 februari 1960 (Stb. 46) per 1 juni 1962, 1962-1971; 359; A 1997
      - Beschikking inzake krediet voor invoerrecht van niet-mousserende gegiste vruchtendranken en mousserende gegiste dranken., 1963; 833; 398
      - Certificatenbeschikking Invoer uit Afrikaanse Staten., 1964; 826; 392
      - Wijziging van het Tariefbesluit 1960, de Beschikking Vrijstellingen Tariefbesluit 1960 en enige andere beschikkingen, 1964 - 1965; 721; A 2441
      - Beschikking tot wijziging van enige beschikkingen., 1965-1968; 25; A 1949
      - Wijziging Leidraad Beschikking Vrijstellingen Tariefbesluit 1960, 1965 - 1969; 131; A 2009; pak
      - Voorzieningen op het gebied van de teruggaaf van omzetbelasting bij uitvoer en de heffing van omzetbelasting bij invoer, 1967; 185; OA 9700; pak
      - Veredelingsverkeer van landbouwproducten en verwerkte goederen, 1967 - 1968; 346; A 1995
      - Belastingheffing ten aanzien van gedenatureerde of te denatureren suiker., 1967-1970; 717; A 2440
      - Verwerkingsvrijstelling varkensvleesproducten., 1968; 619; OA 6916
      - Wijziging van de Uitvoeringsbeschikking Heffingsregeling Verwerkte Goederen 1967, 1968; 363; A 1997; pak
      - Toelichting op artikel 44 van de Wet op de Omzetbelasting 1968, 1968 - 1969; 504; A 2426; pak
      - Teruggaaf van omzetbelasting over bij fabrikanten per 1 januari 1969 voorradige goederen, 1968 - 1970; 233; OA 9711
      - Overzicht landbouwheffingen en -restituties, 1968 - 1971; 367; A 1998; pak
      - Wetenschappelijke instrumenten en apparaten welke in Nederland, België en Luxemburg worden vervaardigd., 1969-1970; 427; A 2421
      - Wijziging van de Certificatenbeschikking Invoer Geassocieerde Afrikaanse Staten en Landen en Gebieden Overzee 1966, 1970 - 1973; 516; A 2448; A 1938; pak
      - Toepassing van de Beschikking Vrijstellingen Tariefbesluit 1960., 1971; 445; A 2454
      - Wijziging van de Beschikking Vrijstellingen Tariefbesluit 1960, Certificatenbeschikking Uitvoer Griekenland 1966 en wijziging van de Uitvoeringsbeschikking Omzetbelasting 1968., 1971; 462; A 2447
      - Wijziging van het Tarief van Invoerrechten, 1971 - 1973; 542; A 2457
      - Ontheffing van omzetbelasting bij uitvoer door particulieren, 1972; 570; A 2750
      - Wijziging van een tweetal aanschrijvingen in verband met de ontheffing van omzetbelasting bij uitvoer door particulieren., 1972; 440; A 2450
      - Wijziging van het Tariefbesluit 1960, 1972 - 1973; 122; A 2454
    - Boekwerk Heffingen bij Invoer, deel II, 08
      - Heffing van omzetbelasting ten aanzien van broodcrèmes, 1959 - 1969; 80; OA 9673
      - Wijziging Uitvoeringsbeschikking Voetnoten Tarief van Invoerrechten (Stcrt. 1960, 254)., 1962-1964; 827; 393
      - Wijzigingen van de Tarief Contingentbeschikking 1961 (Strcrt. 1960, 254)., 1962-1969; Diverse nummers
        - 1962-1963, 828; 395; pak
        - 1962-1963, 351; A 873; pak
        - 1963-1964, 830; 395; pak
        - 1964-1966, 352; A 873; A 874; A 3844; pak
        - 1965-1966, 618; OA 6916; pak
        - 1967, 584; A 874; A 1996; A 3944; pak
        - 1968-1969, 353; A 874; A 1996; A 3944; pak
      - Wijziging en intrekking van beschikkingen inzake de heffingen bij invoer., 1962-1970; 357; A 1997
      - Wijziging van de Beschikking Krediet voor Zout en van de Beschikking Voetnoten, 1962-1970; 365; A 1947
      - Wijziging van het Boekwerk Heffingen bij Invoer, deel II inzake de wijziging van het KB van 12 februari 1960 (Stb. 46) per 1 juni 1962, 359; A 1997
      - Schorsing van de heffing van invoerrechten., 1962-1973; Diverse nummers
        - 1962-1965, 832; 396; pak
        - 1965-1966, 611; OA 6148; pak
        - 1966-1967, 614; OA 6147; pak
        - 1967-1968, 373; A 2000; pak
        - 1968-1969, 374; A 2000; pak
        - 1969-1970, 375; A 2000; pak
        - 1970-1971, 376; A 2000; A 2001; pak
        - 1971-1972, 377; A 2451; pak
        - 1973, 378; A 2451
      - Wijzigingen van het Tarief van Invoerrechten., 1962-1973; 388, 542
        - 1962-1970, 388; A 2007; A 2008; pak
        - 1971-1973, 542; A 2457
      - Tijdelijke buitenwerkingstelling van de schorsing van de heffing van invoerrechten op bepaalde soorten citrusvruchten., 1963-1970; 39; OA 9503
      - Wijziging Beschikking Voetnoten Tarief van Invoerrechten., 1964-1973; 387; A 2003; A 2462; A 6411; pak
      - Voorzieningen op het gebied van de teruggaaf van omzetbelasting bij uitvoer en de heffing van omzetbelasting bij invoer, 1967; 185; OA 9700; pak
      - Heffingsregeling inzake suikerhoudende goederen in de sector groenten en fruit., 1967-1968; 358; A 1997
      - Teruggaaf van omzetbelasting bij uitvoer en heffing bij invoer, 1968; 193; OA 9700; pak
      - Wijziging van de Uitvoeringsbeschikking Heffingsregeling Verwerkte Goederen 1967., 1968; 363; A 1997; pak
      - Toepassing van de Wet op de Omzetbelasting 1968 ten aanzien van verbandmiddelen, 1968 - 1969; 520; A 2429; pak
      - Tarief Contingentbeschikking 1968 en het Voorschrift Tarief Contingentbeschikking 1968., 1968-1970; 354; A 1996; pak
      - Overzicht landbouwheffingen en -restituties., 1968-1971; 367; A 1998; pak
      - Heffing op ricinusolie., 1969; 389; A 2008
      - Overzicht landbouwgoederen en schorsing van de heffing van invoerrechten., 1969; 117; OA 8620
      - Overzicht van landbouwgoederen; invoer van ricinusolie en wijziging van het Tarief van Invoerrechten per 1 februari 1969., 115; OA 8620
      - Tariefmaatregelen per 1 juli 1969., 391; A 2008
      - Teruggaaf landbouwheffingen en wijzigingen overzicht landbouwgoederen., 1969; 114; OA 8620
      - Wijziging van het overzicht van landbouwgoederen., 1969-1970; 36; OA 9503
      - Wijziging Tarief Contingentbeschikking 1968., 1969-1972; Diverse nummers
        - 1969, 126; OA 9174
        - 1970, 127; A 1996
        - 1971, 552; A 2455
        - 1972, 537; A 2455
      - Wijziging van de Tarrabeschikking 1960., 1970; 384; A 2002
      - Wijziging van het Tarief van Invoerrechten inzake de definitie van het hele geslachte rund en enige beschikkingen., 1970-1971; 380; A 2001
      - Wijziging van de Certificatenbeschikking Invoer Geassocieerde Afrikaanse Staten en Landen en Gebieden Overzee 1966, 1970-1973; 516; A 1938; A 2448; pak
      - Beschikking Algemene Tariefpreferenties 1971., 479; A 2456; pak
      - Indeling onder tariefposten 04.04 A 1 en 04.04 D 1., 1971; 518; A 2450
      - Compenserende heffingen en restituties ten aanzien van verschillende tariefposten., 1971-1972; 481; A 2456
      - Heffingen bij uitvoer van landbouwgoederen., 1971-1972; 742; A 2480
      - Compenserende maatregelen voor landbouwgoederen, 1971-1973; 739; A 2479; pak
      - Uitvoerrestituties landbouwgronden., 1971-1973; Diverse nummers
        - 1971, 741; A 2480; pak
        - 1972, 744; A 2480; A 2481; pak
        - 1973, 745; A 2480; A 2481
      - Wijziging Schorsingsbeschikking 1963., 1971-1973; 578, 615
        - Wijziging Schorsingsbeschikking 1963, 1971-1972, 578; A 2452; pak
        - 1973, 615; A 2452; A 4594; pak
      - Wijziging van de Beschikking Algemene Tariefpreferenties 1971., 1971-1973; 443; A 2426; pak
      - Wijziging van de Tarief Contingentbeschikking 1973., 1972-1973; 555; A 2455
      - Wijziging van het Tariefbesluit 1960, 1972-1973; 122; A 2454
      - Aanvulling Tarief Contingentbeschikking 1972., 1973; 554; A 2455
    - Boekwerk Heffing bij Invoer, deel III, 09
      - Vaststelling van het variabel element voor verwerkte elementen., 1967-1968; 346; A 1995
      - Voorlopige wijzigingen van de toelichtingen op de posten 02.06 en 16.01., 1967-1970; 44; OA 9501
      - Aanvullende toelichtingen van de EEG op het Tarief van Invoerrechten., 1968-1969; 442; A 2002
      - Supplement 3 (geel) op het Boekwerk Heffingen bij Invoer, deel III., 1969; 38; OA 9503
      - Compenserende heffingen en restituties ten aanzien van diverse citrusvruchten en perziken., 1970; 382; A 2002
    - Boekwerk Heffingen bij invoer, deel IV, 10
      - Wijziging van de Beschikking Administratieve Controle Suikerfabrieken, 1965 - 1971; 563; A 2749; pak
      - Landbouwheffing bij uitvoer en landbouwbijdrage bij invoer van melkvethoudende producten., 1968-1969; 670; A 2431
      - Wijziging Landbouwbeschikkingen, 1968-1969; 470; A 2431
      - Overzicht landbouwheffingen en -restituties, 1968-1971; 367; A 1998; pak
      - Voorschrift Landbouw en Wijziging Voorschrift Landbouw, 1968-1972; 660; A 2430; 2431; pak
      - Heffing op ricinusolie, 1969; 389; A 2008
      - Compenserende heffingen en restituties ten aanzien van diverse citrusvruchten en perziken, 1970; 382; A 2002
      - Heffingen bij invoer van goederen., 1971; 746; A 2482
      - Heffingen bij uitvoer van landbouwgoederen, 1971-1972; 742; A 2480
      - Compenserende maatregelen voor landbouwgoederen., 1971-1973; 739; A 2479; pak
      - Landbouwrestituties bij uitvoer., 1971-1973; 740; A 2479
    - Boekwerk Heffingen bij Invoer, deel V, 11
      - Wijziging van het Tariefbesluit 1960, 1972-1973; 122; A 2454
    - Boekwerk Minerale Oliën, 12
      - Bestendiging van de tijdelijke verhoging van het Bijzonder Invoerrecht op Benzine, 1964-1965; 834; 399
      - Wijziging Beschikking Accijns van Minerale Oliën., 1965-1969; 314; A 2777
      - Teruggaaf van accijns van minerale oliën bij uitvoer van tuinproducten, 1965 - 1972; 565; A 2360; A 2752; A 5422
      - Wijzigingen wettelijke bepalingen inzake de accijns van minerale oliën., 1966-1969; 169; pak
      - Besluit Administratieve Controle Minerale Oliën., 1967-1970; 317; A 2359
      - Wijziging van de accijns op benzine in juli 1969., 728; A 2442
      - Wijziging van de wettelijke bepalingen inzake accijns van minerale oliën., 1969-1971; 654; A 2359
      - Heffingen inzake luchtverontreiniging, 1970-1972; 495; A 2475
      - Wijziging van de accijns op benzine in januari 1972., 1971-1972; 748; A 2482
      - Wijziging Besluit Accijns van Minerale Oliën., 1972; 735; A 2474
      - Wijziging van het Besluit Heffingenbesluit Brandstoffen Luchtverontreiniging., 1972-1973; 336; A 7128
    - Boekwerk Suikeraccijns, 13
      - Vernieuwing van de accijnswetgeving, 1963-1964; 410; A 2032
      - Beschikking Suikeraccijns., 1964-1965; 721; A 2441
      - Besluit Administratieve Controle Suikerfabrieken., 1965-1971; 726; A 2441; pak
      - Samenwerking bij controle van suikerfabrieken., 1965-1971; 563; A 2749; pak
      - Belastingheffing ten aanzien van gedenatureerde of te denatureren suiker, 1967-1970; 717; A 2440
      - Verlenging van de tijdelijke verlaging van de suikeraccijns, 1968-1971; 405; A 2032; A 2443
      - Wijziging van de accijns op suiker in juli 1969, 729; A 2442
      - Wijziging van het Besluit Accijns van Suiker., 1969; 409; A 2031
      - Wijziging van de Wet op de Accijns van Suiker., 1971; 474; A 2443
    - Boekwerk Tabaksaccijns, 14
      - Wijziging van de Beschikking Kleinhandelsprijzen en Verpakkingseenheden Tabak, 1956-1964; 696; A 2435; A 2439; pak
      - Vernieuwing van de accijnswetgeving, 1963-1964; 410; A 2032
      - Inwerkingtreding van de Wet op de Accijns van Tabaksfabricaten, 1964; 705; A 2438; pak
      - Compensatiemaatregelen., 1964-1968; 295; A 1941
      - Wijziging van de Beschikking Accijns van Tabaksfabricaten., 1964-1973; 702; A 9715; A 2437; A 2475; pak
      - Verhoging van de omzetbelasting voor enige goederen en maatregelen inzake de heffing van tabaksaccijns op 1 januari 1966, 1965; 301; A 1940
      - Overgangsbeschikking Tabaksaccijns 1968, 1967-1969; 103; A 2030
      - Maatregelen inzake de teruggaaf van tabaksaccijns, 1968-1970; 402; A 2029
      - Teruggaaf van omzetbelasting over bij fabrikanten per 1 januari 1969 voorradige goederen, 1968-1970; 233; OA 9711
      - Overgangsbeschikking Tabaksaccijns 1973., 1972; 874; A 2474
    - Leidraden, instructies en regelingen, 15
      - Wijziging van het KB van 16 maart 1922 (Stb. 1939, 442) tot uitvoering van enkele bepalingen van de Tabakswet (Stb. 1921, 712) per 1 maart 1959., 1955-1964; 707-710
        - Ontwerpbesluiten, 1955-1963, 707; A 2439
        - Per 10 februari 1958, 1958, 709; A 2439
        - Per 1 maart 1959, 1959, 708; A 2439
        - Per 1 maart 1964, 1964, 710; A 2439
      - Wijziging van de Tarrabeschikking 1960 (Resolutie van 19 februari 1960, nummer D9/7642)., 1959-1969; 538; A 2010
      - Leidraad Beschikking Vrijstellingen Tariefbesluit 1960 (Resolutie van 28 april 1960, nummer D0/3311)., 1960-1964; 63, 65
        - 1960-1961, 63; A 2008
        - 1962-1964, 65; A 2008; pak
      - Leidraad Beschikking Vrijstellingen Tariefbesluit 1960 (Resolutie van 19 februari 1960, nummer D0/199)., 1960-1973; Diverse nummers
        - 1960, 129; OA 9177; pak
        - 1965-1969, 131; A 2009; pak
        - 1972-1973, 132; A 2454
      - Wijzigingen Beschikking Vrijstellingen Tariefbesluit 1960 (Resolutie van 10 februari 1960, nummer D0/1034)., 1960-1973; Diverse nummers
        - 1960, 546; A 2011; pak
        - 1961-1962, 547; A 2011; pak
        - 1963-1964, 858; 407; A 2011; pak
        - 1965, 548; 407; A 2010
        - 1966-1969, 549; A 2011; pak
        - 1971-1973, 522; A 2454; pak
      - Voorschrift Belasting van Minerale Oliën (Resolutie van 22 december 1961, nummer D1/11083)., 1961-1962; 814; 376
      - Ontwerpbesluit tot wijziging van het KB van 5 september 1952 (Stb. 463) tot uitvoering van artikel 2, vierde lid, van de Wet op de Belasting van Minerale Oliën (Stb. 1931, 527)., 1961-1963; 816; 387
      - Voorschrift Uitvoeringsbeschikking Belasting van Minerale Oliën (Resolutie van 22 december 1961, nummer D1/11082)., 1961-1965; 818; 391; pak
      - Beschikking Weekbetalingen (Resolutie van 28 augustus 1962, nummer D2/6826)., 780; 345
      - Leidraad Krediet voor Zout (Resolutie van 11 oktober 1962, nummer D2/8176)., 781; 345
      - Voorschrift Overgangsrecht Douane en Accijnzen 1962 (Resolutie van 27 september 1961, nummer D2/8286)., 779; 345
      - Wijziging Leidraad Herkomst Tariefbesluit 1960 (Resolutie van 18 september 1962, nummer D2/7765)., 817; 391
      - Wijziging resolutie gebruik Rijnvaartmanifest (Resolutie van 10 september 1956, nummer 97) alsmede aanwijzing van losplaatsen (Stb. 570)., 1962; 784; 348; pak
      - Wijziging van de Voorschriften Uitvoeringsbesluit Tabakswet (Resolutie van 14 september 1962, nummer D2/6718)., 1962-1963; 711; A 2439
      - Leidraad Statistiek (Resolutie van 25 juli 1962, nummer D2/6449)., 1962-1964; 625; OA 6921; pak
      - Wijzigingen van de toelichtingen op het Tarief van Invoerrechten (Resolutie van 9 november 1959, nummer D9/8019)., 1962-1964; 829; 394; pak
      - Voorschrift Administratieve Controle Fictief Douane-entrepot (Resolutie van 20 december 1965, nummer D5/7446)., 1962-1965; 642-643
        - 1962-1964, 642; OA 9707; pak
        - 1964-1965, 643; OA 9707; pak
      - Leidraad Tariefcontingenten 1961 (Resolutie van 18 september 1962, nummer D2/7764)., 1962-1968; 349; A 1995
      - Beschikking Teruggaaf Heffingen bij Invoer (Resolutie van 13 september 1962, nummer D2/7613), 1962 - 1969; 355; A 1996
      - Leidraad Douane (Resolutie van 13 juli 1962, nummer D2/6115)., 1962-1971; Diverse nummers
        - 1962-1963, 27; A 1995; pak
        - 1964-1966, 64; A 1993; pak
        - 1967-1970, 67; A 1993; pak
        - 1971, 762; A 2464; pak
      - Voorschrift Kosten Douane en Accijnzen en Voorschrift Administratieve Controle Fictief Douane-entrepot 1967 (Resolutie van 12 september 1962, nummer D2/5317)., 1962-1972; 574; A 2473; A 11123
      - Leidraad Alcoholaccijns (Resolutie van 22 augustus 1963, nummer D3/6074)., 1963-1964; 809; 373; pak
      - Ontwerpbesluit tot wijziging van het Besluit Accijns van Alcoholhoudende Stoffen (Stb. 1963, 252)., 1963-1965; 808; 375
      - Beschikking Accijns van Bier (Resolutie van 11 juli 1963, nummer 132), 1963-1966; 675; A 2433
      - Leidraad Bieraccijns en wijziging van de leidraad (Resolutie van 15 augustus 1963, nummer D3/6256)., 1963-1973; 476; A 2433; A 2443
      - Instructie Navorderingsbeschikking Benzine 1964 (Resolutie van 26 maart 1964, nummer D4/2217)., 837; 400
      - Ontwerpbesluit tot wijziging van het Besluit Accijns van Suiker (Stb. 1964, 515)., 1964-1966; 715; A 2440; pak
      - Wijziging Leidraad Alcoholaccijns (Resolutie van 27 augustus 1964, nummer D4/6491)., 1964-1966; 485; OA 6121
      - Wijziging van de Beschikking Accijns van Suiker (Resolutie van 28 december 1964, nummer D4/9934)., 1964-1966; 714; A 2440
      - Ontwerpbesluit tot wijziging van het Besluit Accijns van Tabaksfabricaten (Stb. 1964, 209)., 1964-1968; 713; A 2439; pak
      - Ontwerpbeschikking Accijns van Tabaksfabricaten (Resolutie van 10 maart 1965, nummer D5/1605)., 1964-1969; 686; A 2438
      - Ontwerpbesluit Accijns van Minerale Oliën (Resolutie van 4 december 1964, nummer D4/9295)., 1964-1969; 656; A 2359; pak
      - Voorschrift Herkomst Benelux (Resolutie van 7 januari 1970, nummer B69/22865)., 1965; 14; A 1937
      - Instructie Navorderingsbeschikking Accijns Minerale Oliën (Resolutie van 28 december 1965, nummer D5/9041)., 1965-1966; 326; A 2442
      - Instructie Navorderingsbeschikking Bieraccijns 1966 (Resolutie van 28 december 1965, nummer D5/9179), 1965-1966; 671; A 2433
      - Wijziging van de Beschikking Formulieren tot het doen van goederenaangiften (Stcrt. 1962, 183)., 1965-1966; 57; A 1945
      - Wijziging van de Leidraad Teruggaaf Heffingen bij Invoer (Resolutie van 17 december 1965, nummer D5/8520)., 1965-1969; 381; A 2001
      - Wijziging van de Leidraad Tabaksaccijns (Resolutie van 10 december 1965, nummer D5/7558)., 1965-1970; 712; A 2439; pak
      - Leidraad Accijns van Minerale Oliën (Resolutie van 21 december 1965, nummer D5/7807)., 1965-1973; 653; A 2369; A 2777; A 7132; pak
      - Ontwerpbesluit tot vaststelling van het Besluit Administratieve Controle Minerale Oliën (Resolutie van 29 september 1966, nummer D6/6645)., 1966-1967; 731; A 2442; pak
      - Leidraad Besluit Doorlopende Benelux Documenten (Resolutie van 29 september 1966, nummer D6/4201)., 1966-1969; 19; A 1937; pak
      - Voorschrift Benelux Documenten (Resolutie van 3 mei 1967, nummer D7/2693)., 1966-1970; 62; A 1937
      - Ontwerpbesluit tot vaststelling van het Besluit Administratieve Controle Fictief Douane-entrepot 1967 (Resolutie van 5 oktober 1967, nummer D7/6694)., 1967-1968; 40; OA 9708
      - Ontwerpbesluit tot wijziging van het In- en Uitvoerbesluit Landbouwgoederen 1963 (Stb. 125)., 1968; 477; A 2430
      - Ontwerpbesluit voor de administratieve controle op methyl-, propyl- en iso-propylalcohol (Resolutie van 19 september 1968, nummer D7/2486)., 688; A 2434
      - Voorschrift Administratieve Controle Fictief Douane-entrepot 1967 (Resolutie van 25 april 1968, nummer D68/2093., 41; OA 9708
      - Voorschrift Benelux Uitvoer- en Doorvoerdocumenten (Resolutie van 15 januari 1968, nummer D7/8847)., 11; A 1937
      - Voorschrift Landbouwheffingen en -restitutieregime (Resolutie van 25 januari 1968, nummer D68/597)., 664; A 2431
      - Beschikking Landbouwheffingen en -restitutieregime 1968-II (Resolutie van 27 december 1968, nummer D68/6015)., 1968-1969; 470; A 2431
      - Voorschrift Landbouw en Wijziging Voorschrift Landbouw (Resolutie van 30 september 1968, nummer D68/6291)., 1968-1972; 660; A 2430; A 2431; A 2480; pak
      - Instructie Navorderingsbeschikking Bieraccijns van juli 1969 (Resolutie van 27 juni 1969, nummer B69/8521, Stb. 281), 683; A 2433
      - Instructie Teruggaafbeschikking Suikeraccijns juli 1969 (Resolutie van 4 juli 1969, nummer B69/9877)., 729; A 2442
      - Ontwerpbesluit tot wijziging van het Besluit Administratieve Controle Fictief Douane-entrepot 1967 (Stb. 550) en enige andere besluiten., 1969; 655; A 2360; pak
      - Indeling van goederen in het Tarief van Invoerrechten (Resolutie van 2 april 1969, nummer D69/3601)., 1969-1971; 562; A 2565
      - Beschikking Maand- en Weekbetalingen (Resolutie van 30 oktober 1970, nummer B70/17182)., 588; A 11123
      - Leidraad inzake de administratieve en strafrechtelijke samenwerking op het gebied van de douane en de accijnzen en van de omzetbelasting (Resolutie van 9 november 1971, nummer B71/17943)., 766; A 2565
      - Instructie Administratieve Benelux-samenwerking op het gebied van de omzetbelasting (Resolutie 9 november 1971, nummer B71/17944), 1971-1972; 513; A 2444; pak
      - Wijziging van Beschikking Douane en Accijnzen Algemeen en Beschikking Leidraad Douane (Resolutie van 14 juli 1972, B72/16525)., 1971-1972; 540; A 2464
      - Leidraad Accijns van Alcoholvrije Dranken (Resolutie van 21 december 1971, nummer B71/24299)., 1971-1973; 324; A 2362; A 6934
      - Leidraad Tabaksaccijns (Resolutie van 10 december 1965, nummer D5/7558)., 1971-1973; 88; A 3149; pak
      - Instructie Douane inzake in-, uit- en doorvoer, opslag en vervoer van goederen (Resolutie van 18 juli 1962, nummer B2/11671)., 1972; 61; OA 9180; pak
      - Ontwerpbesluit tot wijziging van een aantal besluiten inzake accijnzen en motorrijtuigenbelasting (Resolutie van 14 november 1972, nummer B72/26846)., 1972-1973; 657; A 2362; pak
      - Overgangsbeschikking Accijns van Minerale Oliën 1973-I, 1973-II, 1973-III en 1973-IV (Resolutie van 27 december 1972, nummer B72/29904)., 1972-1973; 774; A 7132